【裁判字號】    97,消債更,244
【裁判日期】    971006
【裁判案由】    更生事件
【裁判全文】
臺灣屏東地方法院民事裁定           97年度消債更字第244號
聲 請 人
即債務人    甲○○
上列當事人因消費者債務清理事件，聲請更生，本院裁定如下：
    主  文
債務人甲○○自中華民國九十七年十月二十日十時起開始更生程
序。
命司法事務官進行本件更生程序。
    理  由
一、按債務人不能清償債務或有不能清償之虞；且無擔保或無優
    先權之債務總額未逾新臺幣一千二百萬元者，於法院裁定開
    始清算程序或宣告破產前，得向法院聲請更生；又法院開始
    更生程序之裁定，應載明其年、月、日、時，並即時發生效
    力，消費者債務清理條例第3 條、第42條第1 項、第45條第
    1 項分別定有明文。次按法院裁定開始更生或清算程序後，
    得命司法事務官進行更生或清算程序，必要時得選任律師、
    會計師或其他適當之自然人或法人一人為監督人或管理人，
    同條例第16條第1 項亦有明文。
二、本件債務人聲請意旨略以：其就新臺幣（下同）899,766 元
    債務有不能清償之情事，曾於民國96年間以書面向最大債權
    金融機構萬泰銀行請求依「中華民國銀行公會會員辦理消費
    金融案件無擔保債務協商機制」共同協商債務清償方案，嗣
    協商成立，約定自96年1 月起，分80期攤還，利息按年利率
    百分之9.88計算，每月應繳金額為15,399元，惟因債務人每
    月薪資收入僅約15,000元，維持基本生活已屬不易，因此嗣
    後即無力續繳協商款項而毀諾，而此並非債務人主觀上惡意
    不履行協商，實係客觀上確有不可歸責於債務人之事由。又
    其無擔保或無優先權之債務總額未逾1,200 萬元，復未經法
    院裁定開始清算程序或宣告破產，爰向本院聲請更生等語。
三、經查債務人所主張之上開事實，業據其提出與所述相符之債
    權人清冊、財產暨收入狀況說明書、財政部台灣省南區國稅
    局95年、96年度綜合所得稅各類所得暨財產歸屬資料清單、
    戶籍謄本、財團法人金融合徵信中心當事人查詢個人資料（
    信用報告）回覆書、協議書暨無擔保債務還款計劃影本等件
    附卷可稽，堪信債務人主張屬實。是以，依債務人之財產及
    所得情形觀之，債務人每月之薪資於支付每月協商金額後，
    所剩餘之金額已低於行政院主計處公告之97年度臺台灣省平
    均每人每月最低生活費用9,892 元，顯見債務人難以繼續維
    持基本生活，顯難期待其繼續繳納協商金額，應認係有不可
    歸責之事由，而其名下復無土地、房屋可資為清償之憑藉，
    另聲請人名下雖有汽車一部，但此為聲請人謀生之工具，亦
    無法用以清償債務，此外，又查無債務人有消費者債務清理
    條例第6 條第3 項、第8 條或第46條各款所定駁回更生聲請
    之事由存在，則債務人聲請更生，應屬有據，爰裁定如主文
    第一項所示，並命司法事務官進行本件更生程序。
中    華    民    國    97    年    10    月    6     日
                  民事庭    法      官  王炳人
正本係照原本作成。
本裁定不得抗告。
本件裁定公告日期為民國97年10月20日10時。
中    華    民    國    97    年    10    月    7     日
                            書  記  官  鄭靜芳


司法院資訊處製作；財團法人民間司法改革基金會備份。
